臺灣桃園地方法院民事判決
111年度簡上字第134號
上  訴  人  李華芳  
訴訟代理人  陳德峯律師
複  代理人  朱正聲律師
            黃昆培律師
被  上訴人  許晟瑜  
上列當事人間請求給付票款事件，上訴人對於民國111年3月4日
本院110 年度桃簡字第1526 號判決提起上訴，本院於民國111 
年9月6日言詞辯論終結，判決如下：
    主    文
一、原判決廢棄。
二、被上訴人於第一審之訴駁回。
三、第一、二審訴訟費用由被上訴人負擔。
    事實及理由
一、被上訴人於原審起訴主張：訴外人李華玉持上訴人所簽發如
    附表所示之支票2紙（下合稱系爭支票）向伊借款新臺幣（
    下同）240萬元，經伊屢次催討清償票款，均未獲被上訴人
    置理，系爭支票經提示付款後，亦因存款不足及提示期間經
    過等原因遭退票，爰依票據之法律關係提起本件訴訟，請求
    上訴人給付票款等語，並聲明：上訴人應給付被上訴人240
    萬元，及如附表各編號「票面金額」欄位所示之金額，自如
    附表各編號「提示日」欄位所示之日起，均至清償日止，按
    週年利率6％計算之利息（原審為被上訴人勝訴之判決，上訴
    人不服，聲明上訴。）答辯聲明：上訴駁回。
二、上訴人則以：系爭支票之發票日分別為民國109年 5月25日
    、109年10月23日，被上訴人遲至110年10月25日始向本院提
    起本件訴訟，其票據請求權已逾票據法第22條第1項所規定
    之1年時效而消滅，則就被上訴人依票據法律關係請求給付
    之票款，伊自得依民法第144條第1項規定拒絕給付等語，資
    為抗辯。並聲明：㈠原判決廢棄。㈡被上訴人於第一審之訴及
    假執行之宣告均駁回。
三、得心證之理由：
  ㈠被上訴人主張李華玉持上訴人所簽發之系爭支票向其借款240
    萬元，系爭支票經提示未獲付款等情，業據其提出與所述相
    符之支票及退票理由單影本為證（見原審卷第7-8頁），且
    為上訴人所不爭執，堪信為真。
  ㈡按票據上之權利，對支票發票人自發票日起算，一年間不行
    使，因時效而消滅，票據法第22條第1 項後段定有明文。又
    時效完成後，債務人得拒絕給付，民法第144 條第1 項亦有
    明文。原告執系爭支票請求被告給付票款，依前開票據法第
    22條之規定，其支票之票據權利請求權時效應為1 年，而系
    爭支票之發票日分別為109年 5月25日、109年10月23日，被
    上訴人於109年11月24日提示不獲兌現，並遲至110年10月25
    日始提起本件一審訴訟，有支票影本及本院收文章戳在卷可
    稽（見原審院第4、7-8頁），雖被上訴人提出存證信函一份
    ，主張上訴人有承認債務之時效中斷事由，然該存證信函之
    寄件人為李華玉而非上訴人（見本院卷第43-44頁），無論
    所載之內容為何，均不得視為上訴人有承認債務之情形，而
    被上訴人復未能提出系爭支票之票據權利時效曾中斷之其他
    證據，則依上開規定，被上訴人就系爭支票之票據權利已因
    時效完成而消滅，是上訴人提出時效抗辯而拒絕給付票款，
    自屬有據。
四、綜上所述，被上訴人依票據之法律關係，請求上訴人給付系
    爭支票票款及遲延利息，為無理由，不應准許，原判決為被
    上訴人勝訴之判決，自有未洽，上訴人上訴意旨指摘原判決
    不當，求予廢棄改判，為有理由，自應由本院予以廢棄改判
    如主文第2 項所示。
五、本件事證已臻明確，兩造其餘攻擊防禦方法及舉證，與本件
    判決結果並無影響，爰不逐一論述。
六、據上論結，本件上訴為有理由，依民事訴訟法第436條之1第
    3 項、第450條、第78條，判決如主文。 
中　　華　　民　　國　　111 　年　　9 　　月　　27　　日
                  民事第一庭  審判長  法  官  袁雪華
                                      法  官  李麗珍 
                                      法  官  廖子涵
以上正本證明與原本無異。
如不服本判決，僅得於收受本判決正本送達後20日內，以適用法
規顯有錯誤為理由時，向本院提出上訴狀（須按他造當事人之人
數附繕本），經本院許可後方得上訴至最高法院。上訴時應提出
委任律師或具有律師資格之人之委任狀；委任有律師資格者，另
應附具律師資格證書及釋明委任人與受任人有民事訴訟法第466
條之1 第1 項但書或第2 項所定關係之釋明文書影本。若委任律
師提起上訴者，應一併繳納上訴審裁判費，否則本院得不命補正
逕行駁回上訴。
中　　華　　民　　國　　111 　年　　9 　　月　　27　　日
                                      書記官  李慧慧
附表：
編號 支票號碼 發票日 （民國） 提示日 （退票日） 票面金額 （新臺幣） 發票人 1 UA0000000 109年 5月25日 109年11月24日   120萬元 李華芳 2 UA0000000 109年10月23日 109年11月24日   120萬元 李華芳